臺灣新北地方法院刑事判決
                                    110年度簡上字第257號
上  訴  人
即  被  告  于兹修




上列上訴人即被告因賭博案件，不服本院中華民國110年3月16日
110年度簡字第835號第一審刑事簡易判決（聲請簡易判決處刑書
案號：臺灣新北地方檢察署110年度速偵字第157號），提起上訴
，本院管轄之第二審合議庭判決如下：
    主  文
上訴駁回。
    事實及理由
一、本案經本院審理結果，認原審以上訴人即被告于茲修（下稱
    被告）所為，係共同犯刑法第268條前段之意圖營利供給賭
    博場所及同條後段之意圖營利聚眾賭博等罪，依刑法第55條
    前段之想像競合犯規定，從一重之意圖營利聚眾賭博罪處斷
    ，並引用刑事訴訟法第449條第1項前段、第3項、第454條第
    2項、第450條第1項，刑法第28條、第268條、第55條、第41
    條第1項前段、第38條第2項前段、第38條之1第1項、第3項
    ，刑法施行法第1條之1等規定，以簡易判決處刑，量處被告
    有期徒刑2月，如易科罰金，以新臺幣（下同）1,000元折算
    1日等情，其認事用法及量刑均屬妥適，應予維持。除證據
    部分再補充證人即製作筆錄之員警乙○○、同案被告戊○○、賭
    客丁○○○各於本院審理時之證述外，其餘均引用原審判決記
    載之犯罪事實、證據及理由（如附件）。
二、被告上訴意旨略以：伊認為警方未合法搜索扣押，伊當時在
    同案被告林萬進所承租位在新北市○○區○○路0段000號之房屋
    （下稱本案賭博場所）2樓休息，卻遭警方帶上3樓，查獲時
    伊並未進行清注動作，且伊係受到警方逼供、疲勞訊問下才
    為自白，伊與林萬進並不認識，否認有何意圖營利而供給賭
    博場所及聚眾賭博之犯意聯絡，伊只是代罪羔羊，至於扣案
    42萬7,800元僅有部分係抽頭金，大部分為賭客之賭資，非
    屬犯罪所得，請求發還云云。　　
三、本院之判斷：
㈠、被告雖矢口否認有何共同意圖營利供給賭博場所及聚眾賭博
    等犯行，並辯稱：伊係受到警方逼供、疲勞訊問下才為自白
    ，伊與林萬進並不認識，否認意思聯絡，伊只是代罪羔羊云
    云。然按被告之自白，非出於強暴、脅迫、利誘、詐欺、疲
    勞訊問、違法羈押或其他不正之方法，且與事實相符者，得
    為證據，刑事訴訟法第156條第1項定有明文，復為確保此意
    旨之具體實現，另於同條第3項前段規定：被告陳述其自白
    係出於不正之方法者，應先於其他事證而為調查。然則非謂
    被告可以無所顧忌、任意爭辯。易言之，受訊問之被告究竟
    出於何種原因坦承犯行，不一而足，或係遭訊問者以不正方
    式對待始承認，或未遭不正方式對待，而係考量是否能獲輕
    判或免遭羈押，或出於自責悔悟者，或有蓄意頂替或別有企
    圖，此為受訊問者主觀考慮是否認罪所參酌之因素，此種內
    在想法難顯露於外而為旁人所知悉。因之，只要訊問者於訊
    問之際，能恪遵法律規定，嚴守程序正義，客觀上無任何逼
    迫或其他不正方法，縱使被告基於某種因素而坦承犯行，要
    不能因此即認被告自白欠缺任意性。被告之自白茍係出於任
    意性，並與事實相符者，依刑事訴訟法第156條第1項規定，
    即得為證據（最高法院106年度台上字第4085號判決意旨參
    照）。因此，刑事訴訟法有關訊問被告之各種程序規範，主
    要在於擔保被告陳述之任意性與真實性，故被告自白應否排
    除，厥在自白內容是否真實、是否出於任意性而定。經查：
　⒈被告於警詢時曾自白犯罪而供稱：本案賭博場所是林萬進承
    租，他也是經營本案賭博場所之負責人，把風人員是戊○○，
    清注的人是伊，伊是受僱於林萬進，本案賭博場所是以天九
    牌作為賭博方式，輸贏有人會看，伊負責疊牌，本案查獲時
    伊有在場等語（見速偵卷第12至13頁反面），可見被告就其
    在本案賭博場所擔任清注人員，負責疊牌一節，確有為上開
    自白，此情首堪認定。
　⒉觀諸被告於製作前揭警詢筆錄期間雖係凌晨4時52分至5時8分
    止，然而被告經警方詢問此時屬夜間，是否願意接受詢問、
    精神狀況是否良好、所述是否實在等節，分別表示願意接受
    詢問、精神狀況良好、沒有意見而完成筆錄之情，有前揭被
    告110年1月21日警詢筆錄在卷可佐；其次，被告於同（21）
    日下午5時37分，在臺灣新北地方檢察署（下稱新北地檢署
    ）第四偵查庭，經新北地檢署檢察事務官詢問時亦供稱：本
    案賭博場所是林萬進承租，伊是於昨（20）日開始受僱日薪
    2,500元，伊負責清注算籌碼，賭法如伊於警詢時之筆錄所
    載，每贏1萬元抽頭300元，對於涉嫌意圖營利供給賭博場所
    及聚眾賭博罪嫌均認罪等語（見速偵卷第114至115頁），亦
    未提及警詢時有何遭到員警威脅、利誘、詐欺或其他不正方
    法詢問之情事；再據證人即製作筆錄之員警乙○○於本院審理
    時證稱：被告之警詢筆錄是伊製作，當時製作筆錄時，被告
    之精神狀態很正常，並沒有因為疲勞而在回答上有精神不濟
    或影響理解的狀況，被告的回答很正常，伊並沒有對被告疲
    勞詢問，亦無事前逼迫或引誘被告如何陳述，被告當下是伊
    照他的想法回答，在本案賭博場所現場還沒回去做筆錄時，
    原本的負責人林萬進就出來了，他會跟伊說哪一個是負責清
    注工作人員、哪一個是把風、哪一個是做什麼的，伊們當下
    才會知道哪一個是清注的，伊當時進去時一定不知道哪一個
    是清注，是林萬進自己說清注人員是被告，至於把風人員戊○○是原來就被抓了，就樓下那一個，伊們拿戊○○鑰匙進去，
    當下被告在現場，被告於製作警詢筆錄時也主動承認他是清
    注人員，並非伊要求被告要這樣講等語（見本院簡上卷第73
    至74頁）；又參以被告於本院審理時供稱：在警詢時沒有被
    脅迫，在新北地檢署檢察事務官詢問時沒有被逼，也沒有被
    疲勞詢問、脅迫或其他不正方法詢問等語（見本院簡上卷第
    192至193頁），足認警員未要求其如何說明案情，亦未對其
    施以強暴、脅迫、利誘、詐欺、疲勞訊問或其他不正方法，
    顯見被告於警詢時乃依憑個人知覺經驗所為陳述甚明，其所
    為自白確具有任意性。此外，被告於本院準備程序時同意其
    警詢筆錄有證據能力，復於本院審判期日表示無意見而未予
    爭執，亦未於言詞辯論終結前聲明異議（見本院簡上卷第12
    1、191至192頁），且本院亦查無明顯事證，足以證明員警
    於製作上開警詢筆錄之時，有何對被告施以不正方法詢問製
    作之情事，是被告於警詢時所為之自白，應係出於其自由意
    志下所為之真實陳述，且與事實相符（詳後述），當有證據
    能力。是被告空言遭到員警逼供、疲勞詢問而自白本案犯行
    部分，無非為事後推諉卸責之詞，不足採信。
　⒊證人即同案被告林萬進於警詢時證稱：伊承租本案賭博場所
    經營賭博，以伊所提供之天九牌作為賭具，用現金進行賭博
    ，賭客贏1萬元要抽300元當抽頭金，抽頭金由伊取得，伊有
    僱用員工戊○○負責在樓下把風，並保管大門鑰匙，幫賭客開
    門，員工于茲修負責在賭桌上清注，戊○○、被告之每日工資
    各2,500元，且其二人本次均遭警查獲等語（見速偵卷第9至
    11頁）；復於檢察事務官詢問時證稱：本案賭博場所係伊所
    承租，由伊負責經營賭場，於110年1月20日23時許開始提供
    人賭博，至本案遭警查獲時止，以天九牌作為賭博方法，賭
    客每贏1萬元要收取300元抽頭金，除了賭資之外，其他賭具
    、抽頭金等物都是伊的，伊以日薪2,500元僱用戊○○顧門、
    被告負責清注等語（見速偵卷第114至115頁）。再證人即同
    案被告戊○○於警詢時證稱：本案查獲當時，伊在本案賭博場
    所外面，伊是負責把門、看監視器、幫賭客開門，現場查扣
    的賭具都是林萬進的，現場所查扣之賭資44萬6,300元是其
    他賭客的，抽頭金42萬7,800元是林萬進的，本案賭博場所
    是林萬進承租的，有提供給賭客來賭博使用，賭場負責人是
    林萬進、把風人員是伊、清注的人是被告等語（見速偵卷第
    14至15頁反面）；復於檢察事務官詢問時證稱：本案賭博場
    所是林萬進所承租，伊是110年1月20日開始受僱，負責開門
    讓賭客進來，賭客每贏1萬元要抽頭300元等語（見速偵卷第
    114至115頁）。又證人即員警乙○○於本院審理時證稱：伊於
    110年1月21日2時47分許，有前往本案賭博場所查獲被告、
    林萬進、戊○○及其他賭客等人，在本案賭博場所現場還沒回
    去做筆錄時，原本的負責人林萬進就出來，他會跟伊說哪一
    個是負責清注工作人員、哪一個是把風、哪一個是做什麼的
    ，伊們當下才會知道哪一個是清注的，伊當時進去時一定不
    知道哪一個是清注，是林萬進自己說清注人員是被告，至於
    把風人員戊○○是原來就被抓了，就樓下那一個，伊們拿戊○○
    鑰匙進去，當下被告在現場，被告於製作警詢筆錄時也主動
    承認他是清注人員等語（見本院簡上卷第70至74頁）。觀諸
    證人林萬進、戊○○各自前後所述均屬一致，且與證人乙○○所
    述互核大致相符，並無明顯矛盾、歧異之處。
　⒋再者，據下列現場賭客之證述：⑴證人蔡麗雲於警詢時證稱：
    伊於110年1月21日1時許有前往本案賭博場所賭博天九牌，
    現場清注荷官是綽號「小余（按音同）」，伊不清楚賭場負
    責人跟把風人員的名字，但是清注荷官、賭場負責人跟把風
    人員這次都有被逮捕等語（見速偵卷第23頁）；⑵證人丁○○○
    於警詢、本院審理時證稱：伊於110年1月21日0時許，前往
    本案賭博場所賭博天九牌，伊知道老闆是綽號「七指」之人
    、把風人員是戊○○、荷官是綽號「小于（按音同）」之被告
    等語（見速偵卷第34至35頁；本院簡上卷第186頁）；⑶證人
    鄧郁慈於警詢時證稱：伊於110年1月21日1時5分許，前往本
    案賭博場所賭博天九牌，伊只知道荷官是被告，抽頭金是林
    萬進收取所有等語（見速偵卷第36至37頁）；⑷證人賴伯夫
    於警詢時證稱：伊於110年1月21日0時許，前往本案賭博場
    所賭博天九牌，現場負責人是林萬進、荷官是被告、把風的
    是戊○○等語（見速偵卷第44至45頁）；⑸證人呂芳禮於警詢
    時證稱：伊於110年1月20日23時許，前往本案賭博場所賭博
    天九牌，伊只知道老闆是綽號「七指」之人、把風人員是戊○○、荷官伊只知道是姓于（按音同）的男子等語（見速偵卷
    第50至51頁）；⑹證人洪昭和於警詢時證稱：伊於110年1月2
    0日24時許，前往本案賭博場所賭博天九牌，伊只知道負責
    人是「七指」，抽頭金是「七指」收去，清注荷官是被告等
    語（見速偵卷第52至53頁）；⑺證人鄭添丁於警詢時證稱：
    伊於110年1月21日0時許，前往本案賭博場所賭博天九牌，
    現場負責人是綽號「七指」的林萬進、荷官是被告、把風的
    是綽號「米香」的戊○○等語（見速偵卷第58至59頁）；⑻證
    人蔡宜勳於警詢時證稱：綽號「米香」的戊○○有打電話叫伊
    過去本案賭博場所賭博，所以伊於110年1月20日23時許，前
    往本案賭博場所賭博天九牌，由戊○○開門帶伊進去，現場負
    責人是「七指」、清注荷官是被告等語（見速偵卷第64至65
    頁）；⑼證人洪俊騰於警詢時證稱：伊於110年1月21日0時20
    分許，前往本案賭博場所賭博天九牌，現場負責人是綽號「
    七指」的林萬進、荷官是被告、把風的是綽號「米香」的戊○○等語（見速偵卷第66至67頁）；⑽證人陳憲郎於警詢時證
    稱：伊於110年1月20日11時許有前往本案賭博場所賭博天九
    牌，賭場負責人的綽號是「七指」、把風人員是綽號「米香
    」、清注荷官是「小於（按音同）」，他們3人今天也有被
    警方查獲等語（見速偵卷第70至71頁）；⑾證人蕭景源於警
    詢時證稱：伊於110年1月21日1時許有前往本案賭博場所賭
    博天九牌，是綽號米香之人叫伊過去賭博，並幫伊開門，伊
    只知道「七指」、「米香」、「小魚（按音同）」，他們3
    人今天也有被警方查獲等語（見速偵卷第76至77頁）；⑿證
    人王守毅於警詢時證稱：伊於110年1月21日1時許有前往本
    案賭博場所賭博天九牌，是「七指」之人叫伊過去賭博，並
    由「米香」幫伊開門，伊只知道「七指」、「米香」、「小
    魚（按音同）」，他們3人今天也有被警方查獲等語（見速
    偵卷第78至79頁）；⒀證人高敏貴於警詢時證稱：伊於110年
    1月21日1時40分許，前往本案賭博場所賭博天九牌，是林萬
    進打電話通知伊過去賭博，現場負責人是綽號「七指」的林
    萬進、荷官是被告、把風的是綽號「米香」的戊○○等語（見
    速偵卷第80至81頁）。則綜觀前開同案被告林萬進、戊○○、
    員警乙○○、賭客蔡麗雲、丁○○○13人等所述，林萬進係本案
    賭博場所負責人，提供天九牌等賭具而聚集不特定賭客進行
    賭博，從中抽取抽頭金300元，並僱用戊○○、被告分別擔任
    把風人員、荷官，由戊○○負責開門及帶賭客進入本案賭博場
    所，由被告負責清注工作一節，與被告於警詢、檢察事務官
    詢問時供稱：本案賭博場所是負責人林萬進所承租經營，把
    風人員是戊○○，清注的人是伊，伊負責疊牌、清注算籌碼，
    伊是110年1月20日開始受僱，日薪2,500元等語（見速偵卷
    第12至13頁反面、114至115頁）大致吻合，而上開證人與被
    告並無任何怨隙，應無設詞陷害被告之可能。再參以本案尚
    有本院110年度聲搜字第101號搜索票、新北市政府警察局刑
    事警察大隊（下稱新北市刑大）搜索扣押筆錄、扣押物品目
    錄表、扣押物品收據、手繪現場圖各1份、現場及扣押物品
    照片5張（見速偵卷第88至92、95頁正面至反面、107頁正面
    至反面、111頁）在卷可證，及查扣賭具天九牌1副、骰子20
    顆、監視器主機1台、監視器螢幕1台、監視器鏡頭1個、大
    門鑰匙1支、抽頭金42萬7,800元、賭資44萬6,300元等物在
    案可佐，足認被告上開任意性自白與客觀事實相符，堪以採
    信。
　⒌至證人戊○○於本院審理時雖證稱：是伊介紹被告給林萬進，
    讓被告到本案賭博場所學習如何清注，被告有同意，他說要
    學看看，伊就跟林萬進說被告沒有工作，問有沒有工作可以
    讓被告賺錢，林萬進說好，就讓被告來學清注，伊於警詢、
    檢察事務官詢問時所述均實在，伊的實際工作內容是在1樓
    門口把風，並拿鑰匙幫賭客開門，帶賭客進入本案賭博場所
    ，而被告的實際工作內容就是清注，清注賺錢方式就是賭客
    如果有贏錢，會給賭場業主抽頭金，如果賭場業主抽得多，
    就會分給清注員比較多，薪水也比較多，但被告不知道如何
    清注，他是想說去現場學看看，所以被告才找伊學習如何玩
    天九牌，由伊教被告怎麼玩天九牌，伊就跟被告說「你這麼
    聰明，看一下就會了」等語（見本院簡上卷第150至156頁）
    ，證人戊○○雖證稱被告係來學習如何清注等語，然此與其於
    警詢、檢察事務官詢問時所述均未提及被告係來學習清注一
    節，已有前後不一，更與前揭證人林萬進、乙○○、賭客蔡麗
    雲、丁○○○13人等所述不符；何況，戊○○既稱其經被告同意
    後，將被告介紹給林萬進，欲從事清注工作，而被告亦不否
    認於查獲當天，有至本案賭博場所，並知悉該處就是賭場，
    戊○○可以從抽頭金中獲取利益一節，亦據被告於本院準備程
    序時供明在卷（見本院簡上卷第120頁），足徵被告與林萬
    進、戊○○對於本案賭博場所供給賭客進行天九牌，並從中可
    以獲取抽頭金之利益一節，彼此間已有犯意之聯絡。從而，
    證人戊○○於本院審理時之證述不足採為有利被告之認定。
　⒍證人丁○○○於本院審理時雖證稱：伊於案發當天迄至警方查獲
    時，一直在本案賭博場所之3樓現場，伊並沒有看到被告在
    賭桌上發牌或幫忙算錢，警方到場時，被告並未在3樓，伊
    沒有賭博也沒有帶賭金，伊當時是送檳榔、香菸給林萬進，
    找林萬進收錢，收完錢林萬進就叫伊泡茶，伊就在那邊泡茶
    ，伊不知道案發現場有人賭博，伊也不會看、也沒有去看、
    也不想學天九牌，本來是要叫被告去發牌，被告不會，學不
    來，被告就走了，伊不知道被告跑去哪，伊於警詢時並沒有
    說老闆是林萬進、把風的人是戊○○、被告是清注荷官，也沒
    有說賭資28萬元是伊的，警察說大家都一樣，叫伊簽字就好
    ，伊沒有看警詢筆錄，不知道警詢筆錄內容等語（見本院簡
    上卷第180頁）。然而，證人丁○○○前揭所述，與其於警詢時
    所述伊於110年1月21日0時許，前往本案賭博場所賭博天九
    牌，伊知道老闆是綽號「七指」之人、把風人員是戊○○、荷
    官是綽號「小于（按音同）」之被告等語一節，已有前後不
    一；再者，本院於審理時當庭勘驗證人丁○○○於警詢時之光
    碟內容，其結果略為：警察詢問「荷官是誰」，丁○○○答稱
    「荷官是于茲修」，且針對員警在確認賭場負責人、把風人
    員以及荷官時，丁○○○均能清楚陳述分別係何人，包含荷官
    是被告一情，此有本院勘驗筆錄1份（見本院簡上卷第186至
    187頁）在卷可佐，則丁○○○於本院審理時之前揭證述，與前
    揭勘驗結果明顯歧異，而與客觀事實不符，則丁○○○所述應
    係臨訟迴護被告之詞，難以採信。
　⒎從而，被告確實與證人林萬進、戊○○就本案犯行有犯意聯絡
    及行為分擔，是其空言否認有何犯意聯絡、只是代罪羔羊云
    云，亦不足採信。　　
㈡、被告固爭執員警未合法搜索扣押云云。然按搜索係指以發現
    被告（含犯罪嫌疑人）或犯罪證據或其他可得沒收之物為目
    的，而搜索被告或第三人之身體、物件、住宅或其他處所之
    強制處分。我國刑事訴訟法有關搜索係採行相對法官保留原
    則，即以有令狀搜索為原則，無令狀搜索為例外，原則搜索
    應用搜索票，由法官簽發。搜索票，應記載：案由、應搜索
    之被告、犯罪嫌疑人或應扣押之物。但被告或犯罪嫌疑人不
    明時，得不予記載、應加搜索之處所、身體、物件或電磁紀
    錄、有效期間，逾期不得執行搜索及搜索後應將搜索票交還
    之意旨，刑事訴訟法第128條第1項、第2項分別定有明文。
    依上揭同法第128條第1項第2款但書規定：「但被告或犯罪
    嫌疑人不明時，得不予記載」等語可徵，受搜索之對象，於
    聲請法院核發搜索票當時，依法並未規定必需特定、明確甚
    明。經查，本案員警持本院核發之搜索票，於110年1月21日
    1時50分許至本案賭博場所執行搜索，適被告、林萬進、戊○○等3人及在場賭客周淑芬等36人在場，即進行搜索，而在該
    處扣得前揭賭具天九牌1副、骰子20顆、監視器主機1台、監
    視器螢幕1台、監視器鏡頭1個、大門鑰匙1支、抽頭金42萬7
    ,800元、賭資44萬6,300元等情，有前揭搜索票、新北市刑
    大搜索扣押筆錄、扣押物品目錄表、扣押物品收據在卷可稽
    ，及查扣前揭扣案物在案可佐，觀諸前開搜索票之「受搜索
    人」欄雖僅記載「姓名：阿全  統一編號：PCZ00000000000
    」，而未記載被告，然受搜索之對象，於警方聲請法院核發
    搜索票當時，依法並未規定必需特定、明確，有如前述，且
    本案搜索範圍包含犯罪嫌疑人及在場第三人賭客，則被告既
    是在本案賭博場所擔任清注荷官之人，自屬涉犯本案犯罪之
    嫌疑人，受搜索之對象自然包含被告，縱前開搜索票之受搜
    索人姓名並未記載被告，與刑事訴訟法第128條第2項第2款
    但書規定之情形，非全然相合，惟依此項規定觀之，搜索票
    上有關應加搜索處所、身體之記載（見同條項第3款），猶
    重於應搜索人之記載；況且本案員警於前揭時間，在本案賭
    博場所，對本案犯罪嫌疑人及在場第三人賭客之身體執行搜
    索，並就有關賭博案相關資料包含賭具、監視器設備、帳冊
    、賭資、抽頭金等證物進行查扣等節，均未逾越前開搜索票
    所記載之限制、範圍及內容，而被告於本案警詢、檢察事務
    官詢問時，復均未爭執有何違法搜索扣押之情，因此前開搜
    索票所記載之受搜索人姓名雖非被告，稍有違瑕，然其違背
    法定程序之程度尚屬輕微，警方執行搜索之作為又無逾越搜
    索票所載搜索範圍之問題，自難認員警有何違法搜索之情。
    從而，本案搜索取得之證據，及該等證物之衍生證據含搜索
    扣押筆錄、扣押物品目錄表、照片等，自均有證據能力。被
    告前揭所辯自非有據，不足採信。　　
㈢、另被告復辯稱扣案42萬7,800元僅有部分係抽頭金，大部分為
    賭客之資金，非屬犯罪所得，請求發還云云。然據證人乙○○
    於本院審理時證稱：扣案之42萬7,800元是抽頭金，主要是
    在賭桌上及本案犯嫌身上所查扣，至於其餘參與賭博之賭客
    身上所查扣之金錢，就屬於賭金，而非抽頭金等語（見本院
    簡上卷第72頁）；證人林萬進於警詢、檢察事務官詢問時證
    稱：現場所查扣之賭資44萬6,300元為賭客所有，而抽頭金4
    2萬7,800元是伊抽頭所得，為伊所有等語（見速偵卷第10、
    115頁），參以被告於警詢時亦供承：前開賭資是其他賭客
    各人所有，抽頭金由林萬進收取，歸林萬進所有等語（見速
    偵卷第13頁正面至反面），足見警方係將抽頭金、賭客身上
    所查得之賭資，分別予以查扣，是扣案之42萬7,800元係抽
    頭金，均屬林萬進之犯罪所得，而非賭客之賭資，被告所指
    應屬誤會。再者，不論是賭客之賭資抑或抽頭金，均非被告
    所有，而與被告無涉，是其尚非有權聲請發還之人，則被告
    此部分所請，亦非有據。　　　
四、綜上所述，原審認事用法及量刑既無違法、不當，是被告提
    起上訴，猶執前詞否認犯罪，實無理由，應予駁回。 。
據上論斷，應依刑事訴訟法第455條之1第1項、第3項、第368條
、第373條（本案採判決精簡原則，僅引述程序法條），判決如
主文。
本案經檢察官丙○○聲請以簡易判決處刑，由檢察官游淑惟、秦嘉
瑋、鄭心慈到庭執行職務。
中　　華　　民　　國　　111 　年　　7 　　月　　20　　日
                  刑事第十五庭  審判長法  官  黃湘瑩

                                      法  官  游涵歆

                                      法  官  梁世樺
以上正本證明與原本無異。
本件不得上訴。
                                      書記官　曾翊凱
中　　華　　民　　國　　111 　年　　7 　　月　　  　　日
附件：
臺灣新北地方法院刑事簡易判決　　　 　 110年度簡字第835號
聲　請　人　臺灣新北地方檢察署檢察官
被　　　告　林萬進　男　民國00年00月0日生
                    身分證統一編號：Z000000000號
                    住新北市○○區○○路000巷0號1樓
                    居新北市○○區○○路0段000號2樓
            戊○○  男　民國00年0月0日生
                    身分證統一編號：Z000000000號
                    住雲林縣○○鄉○○村○○0號
                    居新北市○○區○○路0段00號2樓
            甲○○  男  民國00年0月00日生
                    身分證統一編號：Z000000000號
                    住臺北市信義區信義路5段150巷臨475之1
                      0號
上列被告等因賭博案件，經檢察官聲請簡易判決處刑（110年度
速偵字第157號），本院判決如下：
    主  文
林萬進共同意圖營利，聚眾賭博，處有期徒刑伍月，如易科罰金
，以新臺幣壹仟元折算壹日。
戊○○、甲○○共同意圖營利，聚眾賭博，各處有期徒刑貳月，如易
科罰金，均以新臺幣壹仟元折算壹日。
扣案如附表所示之物沒收。
    事實及理由
一、本件犯罪事實、證據並所犯法條，除扣案物品「大門鑰匙1
    串」更正為「大門鑰匙1支」外，其餘均引用如附件檢察官
    聲請簡易判決處刑書之記載。
二、爰審酌被告3人罔顧法治，提供賭博場所與聚眾賭博，助長
    大眾投機僥倖風氣，危害社會善良風俗，及其等犯罪之動機
    、目的、經營期間、角色分工及參與程度、素行、犯罪所得
    及犯罪後均坦承犯行之態度等一切情狀，分別量處如主文所
    示之刑，並均諭知易科罰金之折算標準，以資懲儆。末查扣
    案如附表編號1至6所示之物，為被告林萬進所有提供予共犯
    供本件賭博犯罪所用之物，業據被告等供承在卷，應依刑法
    第38條第2項規定宣告沒收；另編號7所示抽頭金，則為被告
    林萬進之犯罪所得，則依同法第38條之1第1項規定宣告沒收
    。
三、依刑事訴訟法第449條第1項前段、第3項、第454條第2項、
    第450條第1項，刑法第28條、第268條、第55條、第41條第1
    項前段、第38條第2項前段、第38條之1第1項、第3項，刑法
    施行法第1條之1，逕以簡易判決處刑如主文。
四、如不服本判決，應於本判決送達後20日內，向本院提出上訴
    狀（應附繕本），上訴於本院第二審合議庭。
本案經檢察官丙○○聲請以簡易判決處刑。
中    華    民    國   110    年     3    月     16   日
                  刑事第二十六庭  法  官  徐蘭萍
上列正本證明與原本無異。
                                  書記官  石秉弘
中　　華　　民　　國　 110　　年　　3 　　月　　17　　日
附錄論罪科刑法條：
中華民國刑法第268條
意圖營利，供給賭博場所或聚眾賭博者，處3年以下有期徒刑，
得併科9萬元以下罰金。
 附表
編號 扣案名稱 數量 備  註  1 天九牌 1副 為被告林萬進所有供被告3人本案犯行所用之物  2 骰子 20顆   3 監視器主機 1台   4 監視器螢幕 1台   5 監視器鏡頭 1個   6 大門鑰匙 1支   7 抽頭金 42萬7800元 為被告林萬進所有之犯罪所得 
 附件：
臺灣新北地方檢察署檢察官聲請簡易判決處刑書
                                    110年度速偵字第157號
被　　　告　林萬進　男　62歲（民國00年00月0日生）
                    住新北市○○區○○路000巷0號1樓
                    居新北市○○區○○路0段000號2樓
                    國民身分證統一編號：F00000000號
            戊○○  男　59歲（民國00年0月0日生）
                    住雲林縣○○鄉○○村○○0號
                    居新北市○○區○○路0段00號2樓
                    國民身分證統一編號：Z000000000號
            甲○○  男  60歲（民國00年0月00日生）
                    住臺北市○○區○○路0段000巷○000○00號
                    國民身分證統一編號：Z000000000號
上列被告等因賭博案件，業經偵查終結，認宜聲請以簡易判決處
刑，茲將犯罪事實及證據並所犯法條分敘如下：
        犯罪事實
一、林萬進、戊○○、甲○○共同基於意圖營利而供給賭博場所及聚
    眾賭博之犯意聯絡，於民國110年1月20日23時許起，提供林
    萬進所承租位在新北市○○區○○路0段000號之房屋作為賭博場
    所使用，且提供林萬進所有之天九牌、骰子等作為賭具，再
    以日薪新臺幣(下同)2,500元僱用戊○○、甲○○分別負責把風
    及清注，而聚集不特定人至上址賭博財物，渠等賭博方式為
    賭客輪流作莊，每人拿4張牌，再與莊家比大小，以天九牌
    之點數大小論輸贏，每次押注金額為200元至1萬元不等，若
    比贏對方，押注金額悉歸贏家所有，而以此方式賭博財物。
    林萬進則於賭客每贏取1萬元時，收取300元之抽頭金，以此
    方式營利。嗣於110年1月21日1時50分許，經警持臺灣新北
    地方法院法官核發之搜索票，至上開處所執行搜索，當場查
    獲賭客周淑芬、何亞娟、蔡麗雲、陳英美、陳莊秋美、邱秀
    英、曹桂娥、楊美珠、李阿秀、丁○○○、鄧郁慈、王珮潔、
    李王月琴、陳錫輝、賴伯夫、謝文章、徐源程、呂芳禮、洪
    昭和、陳煥杰、陳世豐、鄭添丁、蔡馬沙、陳信菖、蔡宜勳
    、洪俊騰、林永騰、陳憲郎、林鴻文、洪錦煌、蕭景源、王
    守毅、高敏貴、李勇達、王仲賢、沈駿杰等人在上址以前揭
    方式賭博財物，並扣得賭具天九牌1副、骰子20顆、監視器
    主機1台、監視器螢幕1台、監視器鏡頭1個、大門鑰匙1串、
    抽頭金42萬7800元、賭資44萬6300元等物(賭客及賭資部分
    ，另由報告機關依社會秩序維護法裁處)，始悉上情。
二、案經新北市政府警察局刑事警察大隊報告偵辦。
　　    證據並所犯法條
一、上揭犯罪事實,業據被告林萬進、戊○○、甲○○於警詢時及偵
    查中均坦承不諱,核與證人周淑芬、何亞娟、蔡麗雲、陳英
    美、陳莊秋美、邱秀英、曹桂娥、楊美珠、李阿秀、丁○○○
    、鄧郁慈、王珮潔、李王月琴、陳錫輝、賴伯夫、謝文章、
    徐源程、呂芳禮、洪昭和、陳煥杰、陳世豐、鄭添丁、蔡馬
    沙、陳信菖、蔡宜勳、洪俊騰、林永騰、陳憲郎、林鴻文、
    洪錦煌、蕭景源、王守毅、高敏貴、李勇達、王仲賢、沈駿
    杰等人於警詢時證述之情節相符，並有新北市政府警察局刑
    事警察大隊搜索扣押筆錄、扣押物品目錄表、現場圖各1份
    、現場照片4張在卷可稽，復有天九牌1副、骰子20顆、監視
    器主機1台、監視器螢幕1台、監視器鏡頭1個、抽頭金42萬7
    800元、賭資44萬6300元、大門鑰匙1串等物扣案可佐，足認
    被告3人之自白與事實相符，其等罪嫌均堪認定。
二、核被告林萬進、戊○○、甲○○3人所為，均係犯刑法第268條前
    段之意圖營利供給賭博場所及同條後段之意圖營利聚眾賭博
    等罪嫌。被告3人就上開犯嫌，有犯意聯絡及行為分擔，請
    論以共同正犯。又被告3人自110年1月20日23時許起，至同
    月21日1時50分許為警查獲時止，在上開地點提供賭博場所
    並聚眾賭博之行為，主觀上具有同一營利之意圖甚明，是被
    告3人就上開供給賭博場所及聚眾賭博之行為，本質上均分
    別具有反覆、延續性行為之特徵，且侵害同一社會法益，於
    刑法評價上，足認皆係接續多數犯罪行為之接續犯，同為包
    括一罪，應僅成立一罪。再被告3人所犯上開2罪嫌間，係基
    於一個賭博犯意之決定，以達成同一犯罪之各個舉動，應屬
    法律概念之一行為，其以一行為觸犯前揭2罪名，為想像競
    合犯，請依刑法第55條前段規定，從一重之意圖營利聚眾賭
    博罪嫌處斷。至扣案之天九牌1副、骰子20顆、監視器主機1
    台、監視器螢幕1台、監視器鏡頭1個、大門鑰匙1串等物，
    為被告林萬進所有且供其上開犯罪所用之物，請依同法第38
    條第2項前段規定宣告沒收。再扣案之抽頭金42萬7800元，
    為被告林萬進之犯罪所得，請依同法第38之1條第1項前段規
    定宣告沒收。
三、依刑事訴訟法第451條第1項聲請逕以簡易判決處刑。
    此　致
臺灣新北地方法院
中　　華　　民　　國　 110　　年　　2 　　月　　1 　　日
                          檢　察　官  何  國  彬